臺灣新北地方法院民事判決　　　　　　110年度重訴字第402號
原　　　告　緯暉實業股份有限公司

法定代理人　洪榮淳　
訴訟代理人　溫令行律師 
被　　　告　柯鈴娟　


上列當事人間請求侵權行為損害賠償事件，經本院刑事庭移送前
來（刑事案號：109 年度審易字第2280號，附民案號：110 年度
審附民字第140 號），本院於民國110 年10月6 日言詞辯論終結
，判決如下：
    主  文
被告應給付原告新臺幣陸佰參拾柒萬玖仟柒佰零柒元，及自民國
一一○年二月十四日起至清償日止，按週年利率百分之五計算之
利息。
訴訟費用由被告負擔。
本判決第一項於原告以新臺幣貳佰壹拾參萬元為被告供擔保後，
得假執行；但被告如以新臺幣陸佰參拾柒萬玖仟柒佰零柒元為原
告預供擔保，得免為假執行。
    事實及理由 
壹、程序方面：
    本件被告經合法通知，未於言詞辯論期日到場，核無民事訴
    訟法第386 條各款所列情形，爰依原告聲請，由其一造辯論
    而為判決。
貳、實體方面：
一、原告起訴主張：被告於民國105 年3 月起至108 年8 月15日
    間，任職於原告處擔任會計職務，負責員工薪資核發、收受
    貨款及保管原告在彰化銀行帳號：00000000000000號帳戶存
    摺（下稱系爭存摺）及印鑑，詎被告於任職期間，竟利用其
    職務上機會之機會，於附表所示日期，陸續以附表所示侵占
    手法業務侵占附表所示之款項，致原告受有新臺幣（下同）
    共6,379,707 元之損害。為此，爰依民法第184 條第1 項前
    段、後段、第2 項（請求擇一為有利判決）請求，並聲明：
    ㈠被告應給付（原告原記載「連帶」給付，因被告僅有1 人
    ，顯係誤載，應予更正）原告6,379,707 元，並自起訴狀繕
    本送達之日起至清償止，按週年利率5%計算之利息。㈡如獲
    勝訴判決，願供擔保請准宣告假執行。
二、被告未於言詞辯論期日到場，亦未提出準備書狀作何聲明或
    陳述。
三、按因故意或過失，不法侵害他人之權利者，負損害賠償責任
    。故意以背於善良風俗之方法，加損害於他人者亦同，民法
    第184 條第1 項定有明文。原告主張被告於附表所示日期，
    以附表所示侵占手法陸續侵占如附表所示之金額等情，經本
    院刑事庭以109 年度審易字第2280號判決被告犯業務侵占罪
    ，處有期徒刑1 年8 月，未扣案之犯罪所得6,379,707 元沒
    收，於全部或一部不能沒收或不宜執行沒收時，追徵其價額
    ，並已確定，有上開刑事判決在卷可稽，並經本院核閱本院
    刑事庭109 年度審易字第2280號刑事偵審電子卷宗查核屬實
    。且依上開刑事卷證所載，原告指稱遭被告業務侵占乙節，
    被告已於偵查及刑事審理時均坦承不諱（見新北地方法院檢
    察署108 年度偵字第35103 號卷，下稱偵查卷，第60頁至60
    6 頁、本院109 年度審易字第2280號卷第75頁至77頁、167
    頁至169 頁、187 頁至189 頁），亦與證人即訴外人袁聖俊
    及李月滿於偵查中所證述情節相符；原告復有提出系爭存摺
    內頁影本、統一發票、庫存布收據、員工薪資列表等件為證
    （見偵查卷第43頁至63頁、65頁、67頁、69頁至77頁、79頁
    至115 頁）。而被告已於相當時期受合法通知，未於言詞辯
    論期日到場，亦未提出書狀爭執，依民事訴訟法第280 條第
    3 項準用同條第1 項規定，即視同自認，堪信原告之主張為
    真實。從而，原告主張其前開財產權遭被告不法侵占，依侵
    權行為之法律關係，請求被告以金錢賠償6,379,707 元，洵
    屬有據，應予准許。
四、末按給付無確定期限者，債務人於債權人得請求給付時，經
    其催告而未為給付，自受催告時起，負遲延責任。其經債權
    人起訴而送達訴狀，或依督促程序送達支付命令，或為其他
    相類之行為者，與催告有同一之效力；遲延之債務，以支付
    金錢為標的者，債權人得請求依法定利率計算之遲延利息；
    應付利息之債務，其利率未經約定，亦無法律可據者，週年
    利率為百分之五，民法第229 條第2 項、第233 條第1 項前
    段及第203 條分別定有明文。經查，原告對被告之侵權行為
    損害賠償請求權，係屬於未定給付期限之金錢債權，則原告
    請求被告自刑事附帶民事訴訟起訴狀繕本送達（110 年2 月
    3 日寄存送達，經10日即110 年2 月13日發生效力，見本院
    110 年度審附民字第140 號卷第13頁）翌日即110 年2 月14
    日起算之法定遲延利息，自屬有據，應予准許。
五、綜上所述，原告依民法第184 條第1 項後段規定，請求被告
    給付6,379,707 元，及自110 年2 月14日起至清償日止，按
    週年利率5%計算之利息，為有理由，應予准許。
六、原告陳明願供擔保，請准宣告假執行部分，經核尚無不合，
    爰酌定相當擔保金額准許之，並職權酌定相當之擔保金額准
    被告供擔保後免為假執行。
七、結論：本件原告之訴為有理由，依民事訴訟法第385 條第1
    項前段、第78條、第390 條第2 項、第392 條第2 項，判決
    如主文。
中    華    民    國   110    年    10    月    27    日
                  民事第二庭  法  官  宋泓璟
以上正本係照原本作成。
如對本判決上訴，須於判決送達後20日內向本院提出上訴狀。如
委任律師提起上訴者，應一併繳納上訴審裁判費。
中    華    民    國   110    年    10    月    27    日
                              書記官  鄧筱芸
附  表：
  ┌─┬────────┬───────┬───────┐
  │編│侵  占  手  法  │  日   期     │  金    額    │
  │號│                │              │ （新臺幣）   │
  ├─┼────────┼───────┼───────┤
  │1 │提領原告在彰化銀│106年8月25日  │  159,311元   │
  │  │行思源分行帳號92├───────┼───────┤
  │  │000000000000號帳│106年11月21日 │   16,000元   │
  │  │戶內存款        ├───────┼───────┤
  │  │                │106年12月18日 │   50,421元   │
  │  │                ├───────┼───────┤
  │  │                │107年2月6日   │  158,295元   │
  │  │                ├───────┼───────┤
  │  │                │107年3月23日  │   36,000元   │
  │  │                ├───────┼───────┤
  │  │                │107年8月10日  │    4,900元   │
  │  │                ├───────┼───────┤
  │  │                │107年12月27日 │   10,590元   │
  │  │                ├───────┼───────┤
  │  │                │108年3月14日  │   37,800元   │
  ├─┼────────┼───────┼───────┤
  │2 │侵占廠商唔事公司│108年5月7日   │  392,905元   │
  │  │給付予原告之貨款├───────┼───────┤
  │  │                │108年5月24日  │  107,095元   │
  ├─┼────────┼───────┼───────┤
  │3 │侵占廠商泰樺公司│108年6月4日   │  150,000元   │
  │  │給付予原告之貨款├───────┼───────┤
  │  │                │108年6月10日  │  150,000元   │
  │  │                ├───────┼───────┤
  │  │                │108年6月17日  │   79,062元   │
  ├─┼────────┼───────┼───────┤
  │4 │侵占原告庫存布料│107年5月31日  │   48,320元   │
  │  │銷售收入        ├───────┼───────┤
  │  │                │107年5月31日  │   20,000元   │
  │  │                ├───────┼───────┤
  │  │                │107年5月31日  │   35,240元   │
  │  │                ├───────┼───────┤
  │  │                │107年8月9日   │   80,000元   │
  │  │                ├───────┼───────┤
  │  │                │107年12月18日 │   43,880元   │
  ├─┼────────┼───────┼───────┤
  │5 │浮報計件人員工資│106年度（106年│1,503,338元   │
  │  │，而侵占浮報款項│1月至12月）   │              │
  │  │                ├───────┼───────┤
  │  │                │107年度（107年│1,984,393元   │
  │  │                │1月至12月）   │              │
  │  │                ├───────┼───────┤
  │  │                │108年度1月至6 │1,150,062元   │
  │  │                │月            │              │
  ├─┼────────┼───────┼───────┤
  │6 │浮報原告及關係企│106年度（106年│   57,550元   │
  │  │業員工之薪資，並│1月至12月）   │              │
  │  │侵占浮報款項    ├───────┼───────┤
  │  │                │107年度（107年│   78,995元   │
  │  │                │1月至12月）   │              │
  │  │                ├───────┼───────┤
  │  │                │108年度1月至6 │   25,550元   │
  │  │                │月            │              │
  ├─┴────────┴───────┼───────┤
  │                           總    計 │6,379,707元   │
  └──────────────────┴───────┘